臺灣臺南地方法院柳營簡易庭裁定
111年度營秩字第1號
移送機關    臺南市政府警察局白河分局
被移送人    潘勇成

                    住臺南市○○區○○路000號(臺南○○○○○○○○)

上列被移送人因違反社會秩序維護法案件，經移送機關以中華民
國110年12月23日南市警白偵字第1100711543號移送書移送審理
，本院裁定如下：
    主  文
潘勇成無正當理由攜帶具有殺傷力之器械，處罰鍰新臺幣壹萬元
。
扣案之白鐵長柄刀壹把沒入。
    事實及理由
一、移送意旨略以：被移送人潘勇成於民國110年12月21日下午6
    時59分許，在臺南市○○區○○里○○○000號之35統一超商荷韻門
    市內，無正當理由手持白鐵長柄刀1把（非屬槍砲彈藥刀械
    管制條例所管制之刀械，惟仍具殺傷力），嗣警方到場查獲
    ，因認被移送人違反社會秩序維護法第63條第1項第1款之規
    定等語。
二、經查：
　㈠訊據被移送人對其於上述時、地攜帶白鐵長柄刀1把之事實坦
    承不諱，並有臺南市政府警察局白河分局扣押筆錄、扣押物
    品目錄表各1份在卷可稽，以及白鐵長柄刀1把扣押在案。扣
    案之白鐵長柄刀1把，雖非屬槍砲彈藥刀械管制條例所管制
    之刀械，惟刀身總長約72公分、寬約10公分，刀刃部分屬金
    屬材質，有現場照片及扣案物照片可佐(見營秩卷第27頁)，
    復經被移送人自陳其將兩端均以砂輪機磨利，一端刀鋒磨利
    ，另一端尾端亦削尖磨利，其知悉倘以該白鐵長柄刀攻擊他
    人，將造成他人受傷，但當日未攻擊他人等語(見營秩卷第5
    頁)，則此白鐵長柄刀1把如持之朝人揮砍、前刺，足以傷害
    人性命，應屬具殺傷力之器械無訛。
　㈡又被移送人於上述時間，頭戴斗笠、手持本案白鐵長柄刀1把
    走入上址供公眾購物之超商，於該處停留數十分鐘直至警方
    到場等情，有監視錄影畫面可憑(見營秩卷第25-27頁)，其
    於公共場所手持具有殺傷力之白鐵長柄刀1把，顯易有危害
    社會安全之情形。被移送人辯稱其是為尋找大嫂有無在該處
    ，倘有人攻擊大嫂時，便持該白鐵長柄刀1把攻擊對方等語(
    見營秩卷第5頁)，尚難認為屬於持有該器械之正當理由。從
    而，被移送人無正當理由攜帶具有殺傷力器械之行為，自應
    堪予認定。
　㈢核被移送人所為，係違反社會秩序維護法第63條第1項第1款
    之行為，應依法論處，爰審酌被移送人於傍晚時間持有具殺
    傷力之白鐵長柄刀1把於公眾前往之超商店內休息區停留等
    違犯情節、違反義務之程度、行為所生之危險，及其年齡、
    智識、品行、家庭生活狀況等一切情狀，量處如主文第1項
    所示之罰鍰。又扣案白鐵長柄刀1把，為被移送人自行焊接
    製作，應屬被移送人所有，且為其本案供違反社會秩序維護
    法行為所用之物，爰依社會秩序維護法第22條第3項規定，
    併予宣告沒入。
三、依社會秩序維護法第45條第1項、第63條第1項第1款、第22
    條第3項前段，裁定如主文。
中　　華　　民　　國　　111 　年　　1 　　月　　13　　日
                  柳營簡易庭　法　官  陳郁婷
以上正本證明與原本無異。
如不服本裁定，得於裁定書送達之翌日起5 日內，以書狀敘述理
由，向本庭提起抗告。
中　　華　　民　　國　　111 　年　　1 　　月　　13　　日
                              書記官  謝靜茹